臺灣板橋地方法院民事判決　　　　　　　　　　　　　九十三年度婚字第六四三號
　　原　　　告　甲○○
　　訴訟代理人　高瑩律師
　　被　　　告　乙○
右當事人間請求確認婚姻無效事件，本院於中華民國九十三年九月十五日言詞辯論終
結，判決如左：
    主    文
確認原告與被告間之婚姻無效。
訴訟費用由被告負擔。
    事實及理由
一、原告主張：兩造於民國九十二年八月九日在台北縣中和市○○街八十九巷二弄四
    號被告家中，自行書立結婚證書，虛偽記載兩造當日在中和市祥興樓舉行結婚儀
    式，兩造並私自製作鍾元睿、劉秀玲、林明樺及其他相關人之印章，蓋在結婚證
    書上，作為介紹人、證婚人、主婚人，嗣兩造於同年月十九日持往戶政單位辦理
    結婚登記。因兩造未舉行任何公開之結婚儀式，且結婚證書上所載的介紹人、證
    婚人、主婚人均未見聞兩造結婚之事，其等對於兩造結婚之事均無所知悉。兩造
    雖已依
    民法九百八十二條及第九百八十八條第一款規定，兩造結婚為無效，為此訴請確
    認兩造婚姻無效等語。並聲明：如主文所示。
二、被告方面：被告同意原告的請求，原告所主張之事實為真正，因為當時被告要進
    入監獄，所以急與原告辦理結婚登記，結婚證書所載證婚人是被告的朋友，證婚
    人的印章是被告去刻的，結婚證書是原告書寫的，被告將證婚人的印章蓋在結婚
    證書上，然後兩造一起去辦結婚登記，實際上證婚人均不知道被告去刻他們的印
    章蓋在結婚證書上，被告已很久沒有與他們聯絡等語。並聲明：同意的原告請求
    。
三、按「結婚應有公開儀式及二人以上之證人」，民法第九百八十二條第一項定有明
    文。又「結婚具備第九百八十二條第一項之方式者，無效」，民法第九百八十八
    條第一款亦定有明文。
四、原告主張之事實，業據原告提出
    雄分監之出監證明書影本一紙、台灣台北地方法院檢察署執行命令影本一紙為證
    ，並經證人即原告之母許麗淑到庭證稱：伊與丈夫完全不知道兩造結婚之事，亦
    未接獲任何兩造結婚的通知，伊於今年四月始看到兩造的結婚證書，結婚證書所
    蓋的主婚人印文，並非伊蓋的，至於結婚證書所載的其他證婚人及介紹人，伊完
    全不認識等語。被告到庭亦承認原告所主張事實為真正。依上開調查，兩造並未
    舉行習慣上一定之結婚公開儀式，且未能使不特定之多數人得以共見聞而認識兩
    造有結婚儀式，自與首揭結婚應具備之形式要件不符，兩造結婚應屬無效。從而
    ，原告訴請確認兩造間婚姻無效，為有理由，應予准許。
五、結論：本件原告之訴為有理由，依民事訴訟法第七十八條，判決如主文。
中　　　華　　　民　　　國　　九十三　　年　　　九　　　月　　二十九　　日
                                          臺灣板橋地方法院家事法庭
                                              法  官  黃  惠  瑛
右正本證明與原本無異
如對本判決不服，須於收受判決後二十日內向本院提出上訴狀（須按他造人數附繕本
並繳納上訴費用）
中　　　華　　　民　　　國　　九十三　　年　　　九　　　月　  　三十 　　日
                                              書記官  林  月  蓉
